【裁判字號】    92,訴,625
【裁判日期】    921226
【裁判案由】    違反毒品危害防制條例
【裁判全文】
臺灣雲林地方法院刑事簡式判決                    九十二年度訴字第六二五號
    公 訴 人  臺灣雲林地方法院檢察署檢察官
    被    告  乙○○
右列被告因違反毒品危害防制條例案件，經檢察官提起公訴（九十二年度毒偵緝字第
九九號）及移
改以簡式審判程序判決如左：
    主  文
乙○○連續施用第一級毒品，處有期徒刑柒月。
扣案之含第一級毒品海洛因殘渣之注射針筒壹支，沒收銷燬之。
    事  實
一、乙○○前因一犯施用毒品，經裁定觀察勒戒，因無繼續施用毒品傾向，經臺灣雲
    林地方法院檢察署檢察官於民國八十八年一月十一日，以八十七年度毒偵字第五
    一六七號，為不起訴處分確定，又因二犯施用毒品，經裁定觀察勒戒後，因有繼
    續施用毒品傾向，再經裁定令入戒治處所施以強制戒治一年，嗣經裁定停止戒治
    ，所餘戒治期間付保護管束，於八十九年十二月三日保護管束期滿。其猶不知戒
    絕，另基於概括之犯意，自九十二年二、三月間某時日起至九十二年十月十四日
    某時止，在雲林縣土庫鎮後埔里二一鄰後埔一四號住處等地，以將海洛因摻於香
    菸內再點燃吸食方式或以將海洛因置入注射針筒內再注射血管方式，連續施用第
    一級毒品海洛因多次。嗣於九十二年五月十九日，在臺灣雲林地方法院檢察署觀
    護人室採尿驗具嗎啡陽性反應；於九十二年九月十一日八時三十分許，為警緝獲
    採尿驗呈嗎啡陽性反應；於九十二年十月十四日二十一時許，為警查獲並扣得含
    第一級毒品海洛因殘渣之注射針筒一支。
二、案經臺灣雲林地方法院檢察署檢察官偵查起訴及移送併案審理，嗣由本院合議庭
    裁定進行簡式審判程序審理。
    理  由
一、本件被告乙○○所犯為死刑、無期徒刑、最輕本刑為三年以上有期徒刑以外之罪
    ，被告於準備程序中就被訴事實為有罪之陳述，經法官告知簡式審判程序之旨，
    並聽取公訴人、被告之意見後，合議庭認為適宜，依刑事訴訟法第二百七十三條
    之一第一項規定，裁定進行簡式審判程序，先此敘明。
二、被告乙○○坦白認罪，承認自九十二年二、三月間某時日起至九十二年十月十四
    日某時止，在雲林縣土庫鎮後埔里二一鄰後埔一四號住處等地，以將海洛因摻於
    香菸內再點燃吸食方式或以將海洛因置入注射針筒內再注射血管方式，連續施用
    第一級毒品海洛因多次。核被告之自白，因其於九十二年五月十九日，在臺灣雲
    林地方法院檢察署觀護人室採尿驗具嗎啡陽性反應；於九十二年九月十一日八時
    三十分許，為警緝獲後採尿驗呈嗎啡陽性反應；於九十二年十月十四日二十一時
    許，為警查獲時扣得含第一級毒品海洛因殘渣之施用毒品器具注射針筒一支，有
    長榮大學驗尿確認報告書、臺灣檢驗科技股份有限公司驗尿報告書、雲林縣衛生
    局尿液檢驗書各一紙在卷可證，及施用毒品器具注射針筒一支扣案可稽，因此其
    自白應與事實相符。又被告前因一犯施用毒品，經裁定觀察勒戒，因無繼續施用
    毒品傾向，經臺灣雲林地方法院檢察署檢察官於八十八年一月十一日，以八十七
    年度毒偵字第五一六七號，為不起訴處分確定，又因二犯施用毒品，經裁定觀察
    勒戒後，因有繼續施用毒品傾向，再經裁定令入戒治處所施以強制戒治一年，嗣
    經裁定停止戒治，所餘戒治期間付保護管束，於八十九年十二月三日保護管束期
    滿，有該不起訴處分書、臺灣高等法院被告全國前案紀錄表、臺灣雲林地方法院
    檢察署刑案資料查註紀錄表、八十八年度戒執二火字第八九號檢察官執行指揮書
    各一紙在卷可稽。本次三犯連續施用第一級毒品海洛因，事證明確，其犯行可以
    認定，應依法論罪科刑。
三、核被告乙○○所為，係犯毒品危害防制條例第十條第一項之施用第一級毒品罪。
    其各次非法持有毒品海洛因，進而施用，其持有之低度行為應為各次施用之高度
    行為所吸收，爰不另論罪。被告先後多次施用犯行，時間緊接，方法相同，而觸
    犯構成要件相同之罪名，顯係基於概括之犯意反覆為之，為數行為而犯同一之罪
    名，屬裁判上一罪即訴訟法上同一案件，應依刑法第五十六條連續犯之規定論以
    一罪，並依法加重其刑。檢察官雖僅起訴被告部分犯行，漏未對被告其餘犯行起
    訴，然因該部分之事實與已起訴部分，有數行為而犯同一罪名之連續犯關係，為
    起訴效力所及，且經移送併案審理，基於審判不可分原則，本院自得一併加以裁
    判，附此敘明。爰審酌被告犯罪目的、自戕行為之犯罪性質及犯罪後坦認之態度
    等一切情狀，量處如主文所示之刑。至於扣案之含第一級毒品海洛因殘渣之注射
    針筒一支，因注射針筒內含有第一級毒品海洛因殘渣，業據被告供明在卷，其毒
    品與注射針筒無從析離，係屬查獲之毒品，不問屬於犯人與否，爰依毒品危害防
    制條例第十八條第一項前段宣告沒收銷毀之。
據上論斷，應依刑事訴訟法第二百七十三條之一第一項、第二百九十九條第一項前段
，毒品危害防制條例第十條第一項、第十八條第一項前段，刑法第十一條前段、第五
十六條，判決如主文。
本案經檢察官甲○○到庭執行職務。
中      華      民      國    九十二    年    十二    月    二十六    日
                                      臺灣雲林地方法院刑事第四庭
                                          法  官  吳  福  森
右正本證明與原本無異。
如不服本判決，應於判決送達後十日內向本院提出上訴狀（應附繕本）。「切勿逕送
上級法院」。
                                          書記官  李  松  坤
中      華      民      國      九十二    年    十二    月    二十六    日
附錄本案論罪科刑法條：
毒品危害防制條例第十條第一項：施用第一級毒品者，處六月以上五年以下有期徒刑
                              。


司法院資訊處製作；財團法人民間司法改革基金會備份。
